---
title: "Deep Learning - Previsão qualidade de vinhos"
output:
  html_document:
    df_print: paged
---
#Esse código em R implementa os primeiros passos de um projeto de deep learning #(aprendizado profundo), com foco em criar uma rede neural simples para prever a qualidade #de vinhos a partir de características químicas. 

# Parte 1 - Parâmetros básicos

#### Garante que os resultados sejam reproduzíveis. Define uma semente para o gerador de números aleatórios, garantindo que os resultados sejam sempre os mesmos ao rodar o código novamente.
```{r}
set.seed(0)
```

# Parte 2 - Função de arquitetura
#### Vamos baixar nosso dataset
```{r}
#Lê nossos dados de vinho
data <- read.csv(file = "winequality-red.csv")
data <- scale(data)

#Train Test Split
train_test_split_index <- 0.8 * nrow(data)

train <- data.frame(data[1:train_test_split_index,])
test <- data.frame(data[(train_test_split_index+1): nrow(data),])

#Padronizar dados para melhor performance
train_x <- data.frame(train[1:11])
train_y <- data.frame(train[12])

test_x <- data.frame(test[1:11])
test_y <- data.frame(test[12])

#transposição da matriz para facilitar
train_x <- t(train_x)
train_y <- t(train_y)

test_x <- t(test_x )
test_y <- t(test_y)

```

#### Função 1 - Criar arquitetura da rede
```{r}
getLayerSize <- function(X, y, hidden_neurons) {
  n_x <- dim(X)[1] 
  n_h <- hidden_neurons 
  n_y <- dim(y)[1] 
  
  size <- list("n_x" = n_x,
               "n_h" = n_h,
               "n_y" = n_y)
  
  return(size)
}
```
 
#### Aplica a função de criação de arquitetura
```{r}
layer_size <- getLayerSize(train_x, train_y, hidden_neurons = 4)
layer_size
```

# Função 2 - Inicializa Parâmetros randomicamente

```{r}

initializeParameters <- function(X, layer_size){
    
    n_x <- layer_size$n_x
    n_h <- layer_size$n_h
    n_y <- layer_size$n_y
        
    W1 <- matrix(runif(n_h * n_x), nrow = n_h, ncol = n_x, byrow = TRUE) * 0.01
    W2 <- matrix(runif(n_y * n_h), nrow = n_y, ncol = n_h, byrow = TRUE) * 0.01
    
    params <- list("W1" = W1,
                   "W2" = W2)
    
    return (params)
}
```

#### Aplica a função de inicializar pesos.
```{r}
init_params <- initializeParameters(train_x, layer_size)
lapply(init_params, function(x) dim(x))
```


# Função 3 - Função Sigmoide

```{r}
sigmoid <- function(x){
    return(1 / (1 + exp(-x)))
}
```

# Função 4 - Forward Propagation
 
```{r}
forwardPropagation <- function(X, params, layer_size){
    
    n_h <- layer_size$n_h
    n_y <- layer_size$n_y
    
    W1 <- params$W1
    W2 <- params$W2
    
    
    Z1 <- W1 %*% X
    A1 <- sigmoid(Z1)
    Z2 <- W2 %*% A1
    A2 <- sigmoid(Z2)
    
    cache <- list("Z1" = Z1,
                  "A1" = A1, 
                  "Z2" = Z2,
                  "A2" = A2)

    return (cache)
}
```


#### Aplica a função de forward propagation
```{r}
fwd_prop <- forwardPropagation(train_x, init_params, layer_size)
```


# Função 5- Cost Function

```{r}
computeCost <- function(y, cache) {
    
    m <- dim(y)[2]
    
    A2 <- cache$A2

    cost <- sum((y-A2)^2)/m
    
    return (cost)
}
```


#### Aplica a função custo
```{r}
cost <- computeCost(train_y, fwd_prop)
```


# Função 6 - Backpropagation

```{r}
backwardPropagation <- function(X, y, cache, params, layer_size){
    
    m <- dim(X)[2]
    
    n_x <- layer_size$n_x
    n_h <- layer_size$n_h
    n_y <- layer_size$n_y

    A2 <- cache$A2
    A1 <- cache$A1
    W2 <- params$W2

    
    dZ2 <- A2 - y
    dW2 <- 1/m * (dZ2 %*% t(A1)) 

    
    dZ1 <- (t(W2) %*% dZ2) * (1 - A1^2)
    dW1 <- 1/m * (dZ1 %*% t(X))

    
    grads <- list("dW1" = dW1, 
                  "dW2" = dW2)
    
    return(grads)
}
```

# Função 7 - Atualiza pesos

```{r}
updateParameters <- function(grads, params, learning_rate){

    W1 <- params$W1
    W2 <- params$W2
    
    dW1 <- grads$dW1
    dW2 <- grads$dW2
    
    
    W1 <- W1 - learning_rate * dW1
    W2 <- W2 - learning_rate * dW2
    
    updated_params <- list("W1" = W1,
                           "W2" = W2)
    
    return (updated_params)
}
```

# Parte 9 - Treina modelo

```{r}
trainModel <- function(X, y, num_iteration, hidden_neurons, lr){
    
    layer_size <- getLayerSize(X, y, hidden_neurons)
    init_params <- initializeParameters(X, layer_size)
    
    cost_history <- c()

    for (i in 1:num_iteration) {
        fwd_prop <- forwardPropagation(X, init_params, layer_size)
        cost <- computeCost(y, fwd_prop)
        back_prop <- backwardPropagation(X, y, fwd_prop, init_params, layer_size)
        update_params <- updateParameters(back_prop, init_params, learning_rate = lr)
        init_params <- update_params
        cost_history <- c(cost_history, cost)
        
    }
    
    model_out <- list("updated_params" = update_params,
                      "cost_hist" = cost_history)

    return (model_out)
}
```

#### Aplica o treinamento
```{r}
EPOCHS = 100
HIDDEN_NEURONS = 40
LEARNING_RATE = 0.01

train_model <- trainModel(train_x, train_y, hidden_neurons = HIDDEN_NEURONS, num_iteration = EPOCHS, lr = LEARNING_RATE)
```

#### Testa os resultados
```{r}
#Gera previsões
layer_size <- getLayerSize(test_x, test_y, HIDDEN_NEURONS)
params <- train_model$updated_params
fwd_prop <- forwardPropagation(test_x, params, layer_size)
y_pred <- fwd_prop$A2
compare <- rbind(y_pred,test_y)

#Verifica função custo
plot(train_model$cost_hist)
```

